【裁判字號】    89,毒抗,1206
【裁判日期】    891226
【裁判案由】    毒品危害防制條例
【裁判全文】
臺灣高等法院刑事裁定                          八十九年度毒抗字第一二六號
    抗  告  人
    即  被  告  甲○○
右抗告人即被告因毒品危害防制條例案件，不服台灣基隆地方法院中華民國八十九年
十一月九日裁定（八十九年度毒聲字第二０六０號），提起抗告，本院裁定如左：
    主  文
抗告駁回。
    理  由
一、聲請意旨略以：被告甲○○於民國（下同）八十九年十月九日十八時三十分許前
    之二日內，在不詳地點施用第二級毒品安非他命，於八十九年十月九日十八時三
    十分，經警在基隆市○○路四六巷一號搜索查獲，並經接受採尿檢驗而得知上情
    ，爰依毒品危害防制條例第二十條第一項及觀察勒戒處分執行條例第三條第一項
    規定，聲請裁定將被告送觀察勒戒處所留置及觀察、勒戒等語。
二、經查：本件被告雖矢口否認於八十九年十月九日十八時三十分許前之二日內，在
    不詳地點施用第二級毒品安非他命之犯行。然查，被告於前揭時地為警查獲時所
    採集之尿液經委請基隆市衛生局以ＥＩＡ酵素免疫分析法初步檢驗及ＴＯＸＩ－
    ＬＡＢ薄層層析法確認，鑑驗結果其尿液均呈安非他命陽性反應，有該局八十九
    年十月九日函所檢附之基衛六字第一一三四五號檢驗成績書乙紙附卷可稽。又按
    諸安非他命存於人體內之時間，固因吸食或施用量之多寡、個人體質、年齡之不
    同而有差異，惟一般而言，最長可能不會超過四日 (即九十六小時），有行政院
    衛生署藥物食品檢驗局八十一年二月八日（８１）藥檢壹字第○○一一五六號函
    為憑，是被告既係於八十九年十月九日十八時三十分許為警採尿送驗，而其尿液
    經鑑定既有安非他命陽性反應，分別有該警訊筆錄、上開尿液檢驗報告書附卷可
    稽，則被告於八十九年十月九日十八時三十分許往前回溯九十六小時內之某日時
    ，應有施用毒品安非他命一次之犯行，且有安非他命一小包（三點三公克）及吸
    食器等工具扣案足憑，此為抗告人所供承在卷。縱上，抗告人所辯未施用安非他
    命云云，顯為卸責之詞，無足採信。其確有施用毒品犯行，洵堪認定，聲請人聲
    請將被告送勒戒處所觀察、勒戒，經核屬實，應予准許，原裁定法院爰依毒品危
    害防治條例第二十條第一項前段、觀察勒戒處分執行條例第三條第一項，裁定被
    告應送勒戒處所觀察、勒戒，於法並無不合。抗告意旨，具狀任意指摘原裁定不
    當，請求予以撤銷，為無理由，應予駁回。
四、據上論斷，應依刑事訴訟法第四百十二條裁定如主文。
中      華      民      國      八十九    年    十二    月    二十三    日
                                臺灣高等法院刑事第九庭
                                審判長法  官  李  文  成
                                      法  官  官  有  明
                                      法  官  周  盈  文
右正本證明與原本無異。
不得再抗告。
                                      書記官  余  姿  慧
中      華      民      國    八十九    年      十二    月      廿六    日


司法院資訊處製作；財團法人民間司法改革基金會備份。
